【裁判字號】    89,上訴,1455
【裁判日期】    891218
【裁判案由】    妨害公務
【裁判全文】
臺灣高等法院臺南分院刑事判決                  八十九年度上訴字第一四五五號
    上  訴  人
    即  被  告  甲○○
右上訴人因妨害公務案件，不服臺灣臺南地方法院八十九年度訴字第一○○四號，中
華民國八十九年十月五日第一審判決（起訴案號：臺灣臺南地方法院檢察署八十九年
度偵字第五二七四號）提起上訴，本院判決如左：
    主  文
上訴駁回。
    事  實
一、甲○○前有竊盜、恐嚇等多次前科，最近一次於民國八十三年間因竊盜、恐嚇罪
    ，分別經臺灣高等法院台中分院判處有期徒刑二年及本院判處有期徒刑十月確定
    ，合併定應執行刑二年八月，於八十七年一月十九日執行完畢。猶不知悔改，竟
    基於概括之犯意，先於八十九年三月十日凌晨二時五十四分許，在臺南市○○路
    六號郵政總局前拿走置放於該處，為供員警巡邏登記用，為公務員職務上掌管之
  文書巡邏簽到簿一本，另於同日不詳時間，在成功路二十二巷三號聯勤三十九支
    收支組前取走置放該處，供員警巡邏登記用，屬公務員職務上掌管之物品巡邏箱
    一個，得手後，分別將之隱匿於成功路八號旁樹叢內以及成功路二十二巷二十四
    號旁樹叢內，嗣經警於前開地點尋獲上開巡邏簽到簿及巡邏箱，並調閱郵政總局
    之錄影帶後，始悉上情。
二、案經臺南市警察局第五分局報告臺灣臺南地方法院檢察署檢察官偵查起訴。
    理  由
一、右揭事實，業據上訴人即被告甲○○迭於警訊、檢察官偵查時及原審法院審理時
    坦承不諱，且被告前開拿取巡邏簽到簿之犯行，亦經裝置於臺南市○○路六號郵
    政總局之攝影機拍攝錄影，經臺灣臺南地方法院檢察署檢察官勘驗結果，確屬被
    告無訛，有檢察官之勘驗筆錄一份在卷可稽，復有贓物認領保管單一紙及照片十
    一幀附卷可按，本件事證明確，被告於本院審理時辯稱僅有一次等語，已與前偵
    審中所供不符，顯屬卸責之詞，不足採信，被告犯行洵堪認定，應依法論科。
二、核被告所為，係犯刑法第一百三十八條之隱匿公務員職務上掌管之文書、物品罪
    。被告先後二次犯行，時間緊接，方法相同，觸犯構成要件相同之罪名，顯係基
    於概括犯意為之，依連續犯規定論以一罪，並加重其刑。查被告有事實欄所載之
    犯罪科刑執行情形，有臺灣高等法院被告全國前案紀錄表一份附卷可稽（原審就
    前案執行完畢之日期雖有錯誤，惟不影響累犯之認定，本院於事實欄予以更正）
    ，其受有期徒刑之執行完畢後五年內再犯本件有期徒刑以上之罪，係屬累犯，應
    依法遞予加重其刑。原審法院適用刑法第一百三十八條、第五十六條、第四十七
    條之規定，並審酌被告之犯罪動機、目的、手段、所生之危害及其犯罪後之態度
    等一切情狀，量處有期徒刑肆月。認事用法並無不當、量刑亦甚妥適，被告上訴
    辯稱犯行僅有一次云云，指摘原判決不當提起上訴，核無理由，應予駁回。
據上論結，應依刑事訴訟法第三百六十八條，判決如主文。
本案經檢察官楊秀美到庭執行職務。
中      華      民      國    八十九    年     十二     月     十八     日
                                 臺灣高等法院臺南分院刑事第四庭
                                         審判長法  官
                                               法  官
                              法  官
右正本證明與原本無異。
如不服本判決，應於判決送達後十日內向本院提出上訴狀，其未敘述理由者並應於提
出上訴狀後十日內向本院補提理由書（應附繕本)。
                                        書記官
中      華      民      國    八十九    年     十二     月              日
附錄本案論罪科刑法條全文：
刑法第一百三十八條
毀棄、損壞或隱匿公務員職務上掌管或委託第三人掌管之文書、圖畫、物品或致令不
堪用者，處五年以下有期徒刑。


司法院資訊處製作；財團法人民間司法改革基金會備份。
